臺灣高等法院臺南分院刑事判決　　　　100年度上易字第492號
上　訴　人
即　被　告　石錫勳
上　訴　人
即　被　告　孫久明
上列上訴人因竊盜案件，不服臺灣臺南地方法院100年度易字第
545號中華民國100年6月9日第一審判決（起訴案號：臺灣臺南地
方法院檢察署100年度偵字第5267號），提起上訴，本院判決如
下：
    主  文
原判決撤銷。
石錫勳、孫久明犯結夥竊盜罪，均累犯，各處有期徒刑拾月。
    事  實
一、石錫勳有妨害兵役、殺人未遂、竊盜、偽造文書等前案紀錄
    ，於民國81年間因竊盜、偽造文書等案件，經本院以83年上
    訴字第2034號各判處有期徒刑6年、8月，應執行有期徒刑6
    年6月確定，於88年6月30日縮短刑期假釋出監；於假釋期間
    之89年間因竊盜、偽造文書等罪，經臺灣高等法院以90年上
    訴字第2798號各判處有期徒刑1年、7月，應執行有期徒刑1
    年4月確定；又於91年間因偽造文書等案件，經本院以92年
    上訴字第1411號各判處有期徒刑3年、6月，嗣經本院以96年
    聲減字第1011號就前開有期徒刑6月減為有期徒刑3月，並與
    有期徒刑3年部分定應執行有期徒刑3年1月確定；而與前開
    88年間被撤銷假釋之殘刑3年2月6日合併執行，於97年11月
    18日縮短刑期假釋出監並付保護管束，於98年9月6日保護管
    束期滿，未經撤銷假釋而執行完畢。孫久明有妨害兵役、肅
    清煙毒條例、偽造文書、麻醉藥品管理條例等前案紀錄，於
    81、82、83年間，分別因煙毒、偽造文書、麻藥等案件，經
    臺灣臺南地方法院判處有期徒刑3年6月、5月、6月確定；另
    於83年間，因肅清煙毒條例案件，經本院以83年上訴字第19
    38號判處有期徒刑3年6月確定；上開各罪經臺灣臺南地方法
    院裁定應執行有期徒刑7年8月，於90年11月22日假釋；於假
    釋期間之91年間再犯毒品案件而撤銷假釋，應執行殘刑4年7
    月3日，於96年間經臺灣臺南地方法院就上開各罪分別減刑
    為有期徒刑1年9月、2月15日、3月、1年9月，並定應執行有
    期徒刑3年10月，於96年7月16日縮刑期滿執行完畢。石錫勳
    、孫久明均不知悔改，與姓名年籍不詳、綽號「成仔」之成
    年男子，共同基於意圖為自己不法所有之犯意聯絡，結夥3
    人於99年10月1日凌晨，共同乘車前往臺南市新市區○○○
    路35號「翰宇彩晶股份有限公司」（以下簡稱為翰宇彩晶公
    司）附近空地，徒手竊取翰宇彩晶公司所有而放置該處之汰
    舊電纜線約700餘公斤，得手後由綽號「成仔」將之變賣現
    金，石錫勳、孫久明各分得新臺幣（下同）2萬元。嗣因林
    書宏在其與石錫勳、林志明所犯另案竊盜案件時，於警詢供
    出上情，始經警循線查獲。
二、案經內政部警政署保安警察第二總隊第四大隊第二中隊報告
    臺灣臺南地方法院檢察署檢察官偵查起訴。
    理  由
壹、程序方面
一、按除被告所犯為死刑、無期徒刑、最輕本刑為3年以上有期
    徒刑之罪或高等法院管轄第一審案件者外，於前條第1項程
    序進行中，被告先就被訴事實為有罪之陳述時，審判長得告
    知被告簡式審判程序之旨，並聽取當事人、代理人、辯護人
    及輔佐人之意見後，裁定進行簡式審判程序，刑事訴訟法第
    273條之1第1項定有明文。又依刑事訴訟法第273條之2規定
    ，簡式審判程序之證據調查，不受第159條第1項、第161條
    之2、第161條之3、第163條之1及第164條至第170條規定之
    限制。
二、本案被告石錫勳、孫久明所犯為死刑、無期徒刑、最輕本刑
    3 年以上有期徒刑以外之罪，亦非屬高等法院管轄之第一審
    案件，而被告石錫勳、孫久明均於本院審理中，就犯罪事實
    為有罪陳述，又核被告石錫勳、孫久明所犯非屬前揭法條所
    規定之案件，經本院依法裁定進行簡式審判程序（本院卷第
    49頁），是本案之證據調查，依刑事訴訟法第273條之2規定
    ，不受同法第159條第1項、第161條之2、第161條之3、第16
    3條之1，及第164條至第170條所規定證據能力認定及調查方
    式之限制，合先敘明。
貳、認定事實所憑證據及理由
    上開犯罪事實，業據被告石錫勳、孫久明於原審及本院審理
    中坦承不諱，並經證人黃俊傑於警詢指訴綦詳（見警卷第9-
    11頁），復有照片2張附卷為憑（見警卷第13頁），堪認被
    告石錫勳、孫久明上開任意性之自白，核與事實相符，被告
    石錫勳、孫久明與綽號「成仔」之成年男子有犯意聯絡及行
    為分擔，至可認定。本案事證明確，被告石錫勳、孫久明竊
    盜犯行，洵堪認定，應予依法論科。
參、論罪科刑
一、新舊法比較
    被告石錫勳、孫久明於本案行為後，刑法第321條第1項加重
    竊盜罪之規定業於100年1月26日修正公布施行，並於同年月
    28日生效。關於該條第1項第4款之加重竊盜罪，修正後該條
    之法定刑業由原定之「6月以上5年以下有期徒刑」，修正為
    「6月以上5年以下有期徒刑，得併科新臺幣10萬元以下罰金
    」，增加罰金刑為法定刑，涉及科刑規範之變更，自有新舊
    法比較適用之必要；而依刑法第2條第1項揭示之「從舊從輕
    」原則比較該條修正前、後規定之適用結果，因依修正前該
    條規定之法定刑尚無從併科罰金，是修正後之刑法第321 條
    規定顯未較有利於被告，自應適用被告行為時法即修正前之
    刑法第321條第1項之規定。
二、核被告石錫勳、孫久明所為，均係犯修正前刑法第321條第1
    項第4款之加重竊盜罪。被告被告石錫勳、孫久明與綽號「
    成仔」之成年男子3人間，有犯意聯絡及行為分擔，為共同
    正犯。
三、被告石錫勳於81年間因竊盜、偽造文書等案件，經本院以83
    年上訴字第2034號各判處有期徒刑6年、8月，應執行有期徒
    刑6年6月確定，於88年6月30日縮短刑期假釋出監；於假釋
    期間之89年間因竊盜、偽造文書等罪，經臺灣高等法院以90
    年上訴字第2798號各判處有期徒刑1年、7月，應執行有期徒
    刑1年4月確定；又於91年間因偽造文書等案件，經本院以92
    年上訴字第1411號各判處有期徒刑3年、6月，嗣經本院以96
    年聲減字第1011號就前開有期徒刑6月減為有期徒刑3月，並
    與有期徒刑3年部分定應執行有期徒刑3年1月確定；而與前
    開88年間被撤銷假釋之殘刑3年2月6日合併執行，於97年11
    月18日縮短刑期假釋出監並付保護管束，於98年9月6日保護
    管束期滿，未經撤銷假釋而執行完畢。被告孫久明於81、82
    、83年間，分別因煙毒、偽造文書、麻藥等案件，經臺灣臺
    南地方法院判處有期徒刑3年6月、5月、6月確定；另於83年
    間，因肅清煙毒條例案件，經本院以83年上訴字第1938號判
    處有期徒刑3年6月確定；上開各罪經臺灣臺南地方法院裁定
    應執行有期徒刑7年8月，於90年11月22日假釋；於假釋期間
    之91年間再犯毒品案件而撤銷假釋，應執行殘刑4年7月3日
    ，於96年間經臺灣臺南地方法院就上開各罪分別減刑為有期
    徒刑1年9月、2月15日、3月、1年9月，並定應執行有期徒刑
    3年10月，於96年7月16日縮刑期滿執行完畢，此有臺灣高等
    法院被告前案紀錄表附卷可參，被告石錫勳、孫久明均受有
    期徒刑執行完畢，於5年以內故意再犯本案有期徒刑以上之
    罪，為累犯，各應依刑法第47條第1項規定，加重其刑。
肆、原判決撤銷之理由
一、原審以被告石錫勳、孫久明所犯共同加重竊盜犯行，罪證明
    確，應予論罪科刑，固非無據，惟：(一)被告石錫勳、孫久明
    於本案行為後，刑法第321條第1項第4款加重竊盜罪之法定
    刑規定業已修正增加得併科新臺幣10萬元以下罰金，原判決
    未比較新舊法，並適用有利於被告之行為時法即修正前刑法
    第321條第1項第4款之規定，已有未洽。(二)被告石錫勳、孫
    久明已於本院審理中以25,000元與被害人翰宇彩晶公司成立
    訴訟上和解，且已當庭給付完畢，此有本院100年度附民字
    第114號和解筆錄附卷可考（見本院卷第52頁），原判決未
    及審酌被告石錫勳、孫久明已經賠償被害人翰宇彩晶公司之
    損害，被告上訴意旨，指摘原判決不當，為有理由，自應由
    本院將原判決撤銷改判，以期適法。
二、爰審酌被告石錫勳、孫久明均素行不良，惟已經坦承本案犯
    行，顯有悔改之犯後態度，且已經賠償被害人翰宇彩晶公司
    損害，兼衡被告石錫勳受有國小畢業、被告孫久明受有國中
    畢業之智識程度，被告石錫勳自述案發時其從事販售蝦餅業
    、被告孫久明為臨時工，及被告石錫勳目前經營物流中心，
    家中尚有母親需其奉養等一切情狀，被告石錫勳、孫久明各
    量處有期徒刑10月，以資懲儆。
據上論結，應依刑事訴訟法第369條第1項前段、第364條、第299
條第1項前段、第273條之1第1項，刑法第2條第1項前段、第28條
、修正前刑法第321條第1項第4款、刑法第47條第1項，判決如主
文。
本案經檢察官劉得鉦到庭執行職務。
中    華    民    國   100    年    10    月    13    日
                  刑事第二庭    審判長法  官  葉居正
                                      法  官  陳欽賢
                                      法  官  張桂美
以上正本證明與原本無異。
不得上訴。
                                      書記官  魏芝雯
中    華    民    國   100    年    10    月    13    日
修正前刑法第321條第1項第4款
（加重竊盜罪）
犯竊盜罪而有下列情形之一者，處 6 月以上、5 年以下有期徒
刑：
四、結夥三人以上而犯之者。